【裁判字號】    95,易,353
【裁判日期】    950925
【裁判案由】    違反毒品危害防制條例
【裁判全文】
臺灣新竹地方法院刑事判決               95年度易字第353號
公  訴  人  臺灣新竹地方法院檢察署檢察官
被      告  甲○○
                      號
                    （另案在臺灣新竹監獄新竹分監執行）
上列被告因違反毒品危害防制條例案件，經檢察官聲請簡易判決
處刑（95年度毒偵字第867號），惟本院認為不宜以簡易判決處
刑（95年度竹東簡字第101號），移送適用通常程序審判，被告
於本院準備程序進行中，先就被訴事實為有罪之陳述，經本院合
議庭裁定由法官獨任進行簡式審判程序，本院判決如下：
    主  文
甲○○施用第二級毒品，累犯，處有期徒刑捌月。
    事  實
一、甲○○前因施用毒品案件，經本院於民國87年8月25日以87
    年度毒聲字第468號裁定送勒戒處所觀察勒戒後，經勒戒處
    所認無繼續施用毒品之傾向，由臺灣新竹地方法院檢察署檢
    察官於87年10月23日以87年度偵字第4919號為不起訴處分確
    定。復因施用毒品案件，再經本院於88年12月29日以88年度
    毒聲字第2700號裁定送勒戒處所觀察勒戒後，因勒戒處所認
    有繼續施用毒品之傾向，經本院竹東簡易庭於89年3月16日
    以89年度竹東簡字第36號判處有期徒刑5月確定，同時由本
    院以89年度毒聲字第772號裁定令入戒治處所施以強制戒治
    ，後經戒治所評定合格，認無繼續戒治之必要，而經本院以
    89年度毒聲字第2298號裁定停止戒治，所餘戒治期間付保護
    管束，並於89年10日27日交付保護管束，保護管束期間至90
    年2月28日止。其竟不知悔悟，復於停止戒治付保護管束期
    間再犯施用毒品罪，經本院於90年5月8日以90年度易字第13
    3號判處有期徒刑6月，於90年7月10日易科罰金執行完畢。
    詎甲○○仍不知悔悟，三犯施用毒品罪，經本院於94年7月2
    8日以94年度訴字第569號就施用第一級毒品部分判處有期徒
    刑7月，就施用第二級毒品部分判處有期徒刑6月，定執行刑
    為有期徒刑11月，因未到案執行而遭通緝。然其猶不知悛悔
    ，另行起意，於強制戒治完畢釋放後5年內，於95年1月5日
    下午3、4時許，在新竹縣竹東鎮竹林橋附近友人住處，以玻
    璃球吸食器燒烤安非他命之方式，施用第二級毒品安非他命
    1次，嗣於95年1月6日，因毒品案通緝為警查獲後採尿送驗
    ，結果呈甲基安非他命、安非他命陽性反應，始查悉上情。
二、案經新竹縣警察局竹東分局報請臺灣新竹地方法院檢察署檢
    察官偵查聲請簡易判決處刑。
    理  由
一、訊據被告甲○○對於右揭事實均坦認屬實，且：
（一）被告為警查獲後採集尿液送請昭信科技顧問股份有限公司
      以氣相層析質譜儀分析法（GC/MS）確認檢驗後，呈安非
      他命及甲基安非他命陽性反應，此有該公司95年1月18日
      濫用藥物尿液檢體檢驗報告在卷足憑（見95年度毒偵字第
      867號卷第9頁）。
（二）另被告前因施用毒品案件，經本院於87年8月25日以87年
      度毒聲字第468號裁定送勒戒處所觀察勒戒後，經勒戒處
      所認無繼續施用毒品之傾向，由臺灣新竹地方法院檢察署
      檢察官於87年10月23日以87年度偵字第4919號為不起訴處
      分確定。復因施用毒品案件，再經本院於88年12月29日以
      88年度毒聲字第2700號裁定送勒戒處所觀察勒戒後，因勒
      戒處所認有繼續施用毒品之傾向，經本院竹東簡易庭於89
      年3月16日以89年度竹東簡字第36號判處有期徒刑5月確定
      ，同時由本院以89年度毒聲字第772號裁定令入戒治處所
      施以強制戒治，後經戒治所評定合格，認無繼續戒治之必
      要，而經本院以89年度毒聲字第2298號裁定停止戒治，所
      餘戒治期間付保護管束，並於89年10日27日交付保護管束
      ，保護管束期間至90年2月28日止。其竟不知悔悟，復於
      停止戒治付保護管束期間再犯施用毒品罪，經本院於90年
      5月8日以90年度易字第133號判處有期徒刑6月，於90年7
      月10日易科罰金執行完畢。詎甲○○仍不知悔悟，三犯施
      用毒品罪，經本院於94年7月28日以94年度訴字第569號就
      施用第一級毒品部分判處有期徒刑7月，就施用第二級毒
      品部分判處有期徒刑6月，定執行刑為有期徒刑11月等情
      ，亦有該等不起訴處分書（見本院卷第17頁）、刑事判決
      （見本院卷第13-15頁）、臺灣高等法院被告前案紀錄表
      （見本院卷第7-10頁）在卷足稽。
（三）末按被告之自白，不得作為有罪判決之唯一證據，仍應調
      查其他必要之證據，以察其是否與事實相符，刑事訴訟法
      第156條第2項定有明文。查被告雖於本院自白其自94年5
      月開始即有多次施用毒品行為，惟查，被告於95年1月5日
      下午3、4時許前之多次施用毒品行為，除被告之自白外，
      並無其他事證足佐，本院尚難單憑被告之自白認定其前有
      施用毒品，特此敘明。綜上所述，本案事證明確，被告四
      犯施用毒品安非他命1次之犯行，堪以認定，應依法論科
      。
二、按被告行為後，刑法部分條文業於94年1月7日修正，94年2
    月2日公布，95年7月1日施行，現行刑法第2條第1項規定：
    「行為後法律有變更者，適用行為時之法律，但行為後之法
    律有利於行為人者，適用最有利於行為人之法律」，上開規
    定乃與刑法第1條罪刑法定主義契合，而貫徹法律禁止溯及
    既往原則，係規範行為後法律變更所生新舊法律比較適用之
    準據法，是刑法第2條本身雖經修正，但該條既屬適用法律
    之準據法，本身尚無比較新舊法之問題，應一律適用裁判時
    之現行刑法第2條第1項之規定，為「從舊從輕」之比較，以
    決定適用之刑罰法律，先予敘明。被告四犯施用安非他命行
    為，核係犯毒品危害防制條例第10條第2項之施用第二級毒
    品罪。其持有安非他命之低度行為，應為施用安非他命之高
    度行為所吸收，不另論罪。被告前於停止戒治付保護管束期
    間再犯施用毒品罪，經本院於90年5月8日以90年度易字第13
    3號判處有期徒刑6月，於90年7月10日易科罰金執行完畢，
    此有臺灣高等法院被告全國前案紀錄表可稽，其前受有期徒
    刑執行完畢，於5年以內故意再犯本件最重本刑為有期徒刑
    以上之罪，不論依修正前之刑法第47條，或修正後之刑法第
    47條第1項之規定，均構成累犯，對被告而言並無有利或不
    利之情形，自不生新舊法比較之問題，應依修正前之刑法第
    47條，論以累犯，並加重其刑。爰審酌被告犯罪後坦承犯行
    ，前多次施用毒品，經觀察、勒戒後，均因無繼續施用毒品
    傾向，由檢察官為不起訴處分，惟又違反禁令，非法施用足
    以導致精神障礙及生命危險之成癮性毒品，顯見自制力甚低
    ，本案已係四犯施用毒品，所為對個人身心戕害甚鉅，前案
    施用安非他命犯行，已判處有期徒刑6月，本次再犯，不宜
    寬縱，暨被告之生活狀況、品行、智識程度、犯罪之動機、
    目的、手段、所生危害及犯罪後之態度等一切情狀，認有剝
    奪其短期自由令入監所悔過之必要，爰量處如主文所示之刑
    。
據上論斷，應依刑事訴訟法第273條之1第1項、第299條第1項前
段，毒品危害防制條例第10條第2項，刑法第2條第1項前段、修
正前刑法第11條前段、第47條，判決如主文。
本案經檢察官葉乃瑋到庭執行職務
中    華    民    國    95    年    9     月    25    日
                  刑事第五庭    法  官  吳靜怡
以上正本證明與原本無異。
如不服本判決，應於送達後10日內向本院提出上訴狀。
中    華    民    國    95    年    9     月          日
                                書記官  馮玉玲
附錄本案論罪科刑法條全文：
毒品危害防制條例第10條
施用第一級毒品者，處 6 月以上 5 年以下有期徒刑。
施用第二級毒品者，處 3 年以下有期徒刑。


司法院資訊處製作；財團法人民間司法改革基金會備份。
